

Eduardo Domínguez Cuesta

Dirección: C/ Miguel De Cervantes 23, Colmenar Viejo, Madrid CP 28770, España

Fecha de Nacimiento: 30/09/1980 Teléfono: +34 600 313 471

e-mail: edudomspain@gmail.com

in www.linkedin.com/in/eduardodominguezcuesta

GEOLÓGO / GEOFÍSICO INGLÉS ALTO

+6 Años de experiencia

RESEÑA PERSONAL

Soy una persona resolutiva, con iniciativa y responsabilidad. Poseo mucha experiencia como geólogo y geofísico, habiendo realizado más de 300 proyectos distintos aplicados a la ingeniería civil, construcción, minería, medio ambiente, arqueología y servicios. Mi habilidad para trabajar en equipo junto con mi creatividad, versatilidad y formación técnica me permite conseguir muy buenos resultados y aportar valor a la empresa.

<u>Estado actual</u>: realizando el Máster online GIS de ESRI y mejorando aún más mi inglés para tener una mejor formación, que es totalmente compatible con la actividad laboral.

ALGUNOS PROYECTOS REALIZADOS

- Prospección Geofísica > Centrales Hidroeléctricas Ourense > SOCOIN y GAS NATURAL FENOSA.
- Estudio geofísico del subsuelo > Cabo Matxitxako (Bizkaia) > AFONSO Y ASOCIADOS, REPSOL.
- Estudio geotécnico-geológico de túneles > LKS, IBERINSA, INTERBIAK y DIPUTACIÓN FORAL DE BIZKAIA.
- Proyecto construcción plataforma ferroviaria > Tarancón y Cuenca > ALTEC, SARRIÓN y ADIF.
- Caracterización geológica del subsuelo > Vertedero de Vacarisses (Girona) > GEOCISA.
- Caracterización del subsuelo > Presa San Martí de Tous (Barcelona) > GENERALITAT DE CATALUNYA.
- Prospección geo-eléctrica (control de espesores de gravas) > Pleitas (Zaragoza) > PROVODIT.
- Prospección geo-eléctrica (Reservas de roca caliza) > Guadalajara > CEMENTOS PORTLAND.
- Prospección geofísica > Cuevas de Atapuerca > FUNDACIÓN ATAPUERCA.
- Prospección geofísica (caracterización hidrogeológica y geológica) > Usagre > CRN.
- Prospección geofísica > Cementerio nuclear en Villar de Cañas > ENRESA.

AMPLIA EXPERIENCIA EN ESTAS FUNCIONES:

- ✓ Planificación de campañas y elección de la técnica adecuada en cada proyecto.
- ✓ Adquisición, recopilación, procesado e interpretación de los datos y modelización geológica.
- Realización de informes técnicos y definición de la geología con la información obtenida.
- ✓ Estudio, identificación y clasificación de materiales, procesos geológicos y sus resultados.
- ✓ Estudios y análisis geológicos, geoquímicos, petrográficos, mineralógicos, espectrográficos, etc.
- Estudios geofísicos para proyectos de ubicación, construcción y sellado de vertederos de residuos sólidos urbanos y depósitos de seguridad de residuos industriales y radiactivos.
- ✓ Estudios geofísicos para proyectos hidrológicos e hidrogeológicos (investigación, prospección, captación, control, explotación y gestión de los recursos hídricos).

EXPERIENCIA PROFESIONAL

ANÁLISIS Y GESTIÓN DEL SUBSUELO S.L.

Feb 2007 – Dic 2012 (5 años y 10 meses)

Cargo: Geólogo / Geofísico

- Más de 300 proyectos de prospección geofísica para las principales Ingenierías, Consultorías Medioambientales, Organismo Públicos y Centros de Investigación en España.
- Mediante las técnicas: Tomografía eléctrica, SEV's, Sísmica de Refracción, Sísmica Pasiva, MASW,

Tomografía Sísmica, GPR y Electromagnéticos SEDT. Aplicadas en minería, hidrogeología, medio ambiente, ingeniería civil, construcción y arqueología.

ATISAE (O.C.T.)

Jun 2006 - Sept 2006 (4 meses)

Cargo: Geólogo (Prácticas profesionales)

UCM Mar 2006 – Jun 2006 (4 meses)

Cargo: Excavaciones Paleontológicas (Prácticas)

FORMACIÓN ACADÉMICA

Formación Universitaria:

Licenciado en Geología (especialidad Geología ambiental e Hidrogeología) 1999 – 2006 Universidad Complutense de Madrid

Másteres:

Máster online en Sistemas de Información Geográfica con ArcGIS Feb 2014 – Actualmente ESRI España y Universidad Católica de Murcia

Máster en Exploración y Producción de Hidrocarburos IEE Instituto Europeo para el Empleo Sept 2013 - Sept 2014

OTROS CURSOS

2014 - Cursos de inglés Proficiency A y B (Nivel CEFR: C2) - British Council (Instituto Británico)

2013 - Modelización geológica 3D con Geomodeller 3D - ICOG

2013 - ArcGIS 10: Mapas, Simbología, Etiquetas y Tablas - ESRI España

2011 - Puntuación 770 en TOEIC (Test of English for International Communication)

2011 – Joint analysis of seismic data for depicting robust shear -wave velocity profiles.

2008 - Autocad 2006 2D y 3D

IDIOMAS E INFORMÁTICA

Inglés: Nivel post-avanzado, CEFR: C2.

Español: lengua materna.

Informática:

- Office y Software creativo: Nivel Avanzado en Windows, Office (Frontpage incluido), Photoshop e Ilustrator.
- Programas informáticos para geofísica: Nivel Avanzado en Tomografía eléctrica (Prosys, Res2Ddinv, Res3Dinv, Electre II, Electre Pro), Sísmica de refracción (Rayfract, Winsism 10.0) y Sísmica pasiva y MASW (WinMASW).
- Modelización 3D y software para cartografiar: Nivel Avanzado en ArcGIS, Surfer, Voxler y Slice Dicer. Nivel Intermedio-alto en Autocad, Rockworks y Geomodeller 3D.

OTROS DATOS

- Carnet B1 y vehículo propio con disponibilidad para viajar dentro y fuera de España.
- Posibilidad de cambiar de residencia nacional e internacional.
- Colegiado en el llustre Colegio Oficial de Geólogos (ICOG) Colegiado nº 7019.
- Hobbies: Me gusta la tecnología, jugar a deportes de equipo y al pádel y tenis.